【裁判字號】    99,裁,1578
【裁判日期】    990722
【裁判案由】    營利事業所得稅
【裁判全文】
最  高  行  政  法  院  裁  定
                                      99年度裁字第1578號
再審原告    安瑋企業有限公司
代  表  人  甲○○
                          送達代收人 王明勝
                          區大業路368號1樓
再審被告    財政部臺北市國稅局
代  表  人  丙○○
上列當事人間營利事業所得稅事件，再審原告對於中華民國99年
3月18日本院99年度判字第264號判決，提起再審之訴，本院裁定
如下：
    主  文
再審之訴駁回。
再審訴訟費用由再審原告負擔。
    理  由
一、按提起再審之訴，應依行政訴訟法第277條第1項第4款之規
    定表明再審理由，此為必須具備之程式。所謂表明再審理由
    ，必須指明確定判決有如何合於法定再審事由之具體情事，
    始為相當。倘僅泛言有何條款之再審事由，而無具體情事者
    ，尚難謂已合法表明再審理由。如未表明再審理由，法院無
    庸命其補正。
二、本件再審原告係鞋類（真皮皮鞋除外）批發業者，辦理92年
    度營利事業所得稅結算申報，原列報營業成本新臺幣（下同
    ）32,706,579元，再審被告初查以其中5,900,000元無進貨
    憑證，併同其餘調整，核定營業成本26,748,819元，應補稅
    額1,491,176元，並依所得稅法第110條第1項規定，按所漏
    稅額處1倍罰鍰1,491,100元（計至百元止）。再審原告不服
    ，申請復查，經再審被告以民國（下同）96年3月28日財北
    國稅法一字第0960223231號復查決定書（下稱原處分）駁回
    ，再審原告猶未甘服，循序提起行政訴訟，經臺北高等行政
    法院96年度訴字第3811號判決（下稱原判決）駁回其訴，再
    審原告仍不服提起上訴，復經本院99年度判字第264號判決
    （下稱原確定判決）駁回。再審原告以原確定判決有行政訴
    訟法第273條第1項第1款再審事由，提起本件再審之訴，起
    訴意旨略以：再審原告「同時虛增系爭進貨5,900,000元及
    虛增期末存貨5,900,000元」之計算結果，營業成本仍屬正
    確，而毫無虛增。原確定判決僅注意再審原告虛增系爭進貨
    5,900,000元，而未就有利於再審原告之事實「同時虛增期
    末存貨5,900,000元」併予注意，遽判認虛增系爭進貨5,90
    0,000元，即必定產生虛增系爭營業成本5,900,000元之漏稅
    結果。再審原告姑有「同時虛增系爭進貨5,900,000元及虛
    增期末存貨5,900,000元」之事實，惟營業成本之計算結果
    ，均仍同為32,706,579元，而仍均屬正確，從而顯無虛增營
    業成本。原確定判決以行為時所得稅法第24條第1項、第71
    條第1項前段及第110條第1項適用於所認定事實而其涵攝過
    程違反論理法則，且認定事實之過程違反經驗法則及證據法
    則等情，自屬適用法規顯有錯誤等語。經核其再審訴狀所表
    明之再審理由，無非係以系爭年度有無虛增成本5,900,000
    元再事爭執，然對於上開確定判決究有如何合於行政訴訟法
    第273條第1項第1款規定之具體情事，則未據敘明，依上開
    規定及說明，其再審之訴自非合法。
三、據上論結，本件再審之訴為不合法。依行政訴訟法第278條
    第1項、第104條、民事訴訟法第95條、第78條，裁定如主文
    。
中    華    民    國    99    年    7     月    22    日
                    最高行政法院第三庭
                        審判長法官  高  啟  燦
                              法官  楊  惠  欽
                              法官  陳  金  圍
                              法官  黃  合  文
                              法官  王  碧  芳

以  上  正  本  證  明  與  原  本  無  異
中    華    民    國    99    年    7     月    23    日
                              書記官  莊  俊  亨

司法院資訊處製作；財團法人民間司法改革基金會備份。
